臺灣板橋地方法院刑事判決　　　　　　　96年度訴字第1720號
公　訴　人　臺灣板橋地方法院檢察署檢察官
被　　　告　丙○○
指定辯護人　詹德柱律師
上列被告因違反槍砲彈藥刀械管制條例等案件，經檢察官提起公
訴（96年度偵字第4471號），本院判決如下：
    主  文
丙○○未經許可，持有手槍，累犯，處有期徒刑伍年肆月，併科
罰金新臺幣伍萬元，罰金如易服勞役，以新臺幣壹仟元折算壹日
，扣案如附表編號一至六所示之物沒收；又販賣第二級毒品，累
犯，處有期徒刑柒年肆月，扣案如附表編號三０所示之物沒收銷
燬；又持有第一級毒品，累犯，處有期徒刑壹年，減為有期徒刑
陸月，扣案如附表編號二五所示之物沒收銷燬。有期徒刑部分應
執行有期徒刑拾參年。
    事  實
一、丙○○曾於民國八十九年間因施用毒品案件，經本院以八十
    九年度易字第一七八四號判決判處有期徒刑六月確定；復於
    同年間因偽造文書案件，經本院以八十九年度重簡字第二二
    二號判決判處有期徒刑三月確定，上開二罪，經本院裁定應
    執行有期徒刑八月確定；又於九十年間因妨害兵役案件，經
    本院以九十年度訴字第一０六二號判決判處有期徒刑四月確
    定；再於同年間因施用毒品案件，經本院以九十一年度訴字
    第一０八九號判決判處有期徒刑十月確定；又於同年間因施
    用毒品案件，經本院於以九十一年度易字第二九五三號判決
    判處有期徒刑八月確定，上開三罪，經本院裁定應執行有期
    徒刑一年六月確定，並與上開應執行有期徒刑八月部分接續
    執行，於九十三年一月二十日縮短刑期假釋出監，惟於假釋
    期間又因妨害兵役案件，經本院以九十三年度簡字第四七二
    六號判決判處有期徒刑五月確定，於九十四年九月二十八日
    易科罰金執行完畢，並經法院裁定撤銷前開假釋，於九十四
    年五月二十八日入監執行殘刑，於九十四年十一月十日縮刑
    期滿執行完畢。
二、丙○○於上開有期徒刑執行完畢後，猶不知悔改，明知具有
    殺傷力之制式手槍、可發射子彈具有殺傷力之改造手槍，及
    供槍枝所使用之具有殺傷力之制式子彈、土造子彈，係屬槍
    砲彈藥刀械管制條例第四條所列管之槍砲、彈藥，非經中央
    主管機關許可，不得無故持有之，惟於九十五年年初某日，
    自真實姓名年籍不詳綽號「俊哥」之友人處得知「俊哥」將
    一批槍彈藏放在桃園縣迴龍與林口相鄰山區之某鐵皮屋內，
    並經告知若有需要可自行前往取用，詎楊昭竟基於持有手槍
    、子彈之犯意，於九十五年十二月間某日，至上開鐵皮屋內
    取出具殺傷力之如附表編號一至六所示之槍枝、子彈（及編
    號十一，其中具有殺傷力之土造子彈一顆，業經鑑驗試射）
    ，而未經許可持有上開槍枝、子彈。
三、丙○○明知安非他命係毒品危害防制條例第二條第二項第二
    款所定之第二級毒品，不得販賣、持有，竟基於意圖營利之
    犯意，自九十五年七月間某日起至九十六年一月初某日止，
    以其行動電話門號0000000000號與甲○○（原名李龍得）聯
    絡，雙方約定交易第二級毒品安非他命之時間、地點、數量
    及價格後，丙○○即攜帶第二級毒品安非他命至所約定之臺
    北縣新莊市之「香奈兒汽車旅館」或其他不知名之汽車旅館
    等地，以每三至五公克新臺幣（下同）九千至一萬五千元不
    等之代價，販賣第二級毒品安非他命予甲○○約八、九次。
    嗣於九十六年一月二十一日二時三十分許其行動電話門號
    00000000 00 號接獲乙○○以行動電話門號0000000000來電
    表明欲購買第二級毒品安非他命，丙○○仍承繼前開意圖營
    利之犯意，於九十六年一月二十一日三時許，至雙方所約定
    之臺北縣新莊市○○路278 巷16之1 號，以0.2 公克二千元
    之代價販賣第二級毒品安非他命予乙○○。
三、丙○○另於九十六年初某日，在臺北縣三重市「微風汽車旅
    館」向真實姓名年籍不詳綽號「阿國」之成年男子購入第一
    級毒品海洛因十包（驗餘數量共計10.664公克《含十七個塑
    膠袋及十張標籤》）而非法持有之。嗣於九十六年二月八日
    十一時五十分許，在臺北縣泰山鄉○○路88號「春之戀汽車
    旅館」306室內，為警查獲，並當場分別在306室、202室、
    車牌號碼2917-QC號自小客車、車牌號碼8963-GV號自小客車
    內扣得如附表所示之物。
四、案經臺北縣政府警察局移送臺灣板橋地方法院檢察署檢察官
    偵查起訴。
    理  由
一、證據能力方面：
（一）按被告以外之人於檢察事務官、司法警察官或司法警察調
      查中所為之陳述，與審判中不符時，其先前之陳述具有較
      可信之特別情況，且為證明犯罪事實存否所必要者，得為
      證據，刑事訴訟法第一百五十九條之二定有明文。查證人
      乙○○於警詢中明確陳述向被告丙○○購買第二級毒品安
      非他命之事實（詳後述理由欄二之（三）之（1） 所載）
      ，惟其陳述與審判中之證述情節（否認向被告購買安非他
      命，僅稱曾向被告問過要買安非他命，但都沒有成功過等
      語，詳本院九十五年七月三十日審判筆錄）並不相符，然
      其於警詢中之陳述，經警引用被告所使用之行動電話0000
      000000門號與證人乙○○所使用之行動電話門號00000000
      00號之通訊監查譯文內容（詳96年度偵字第4471號偵查卷
      第121 頁），證人乙○○於警詢中就該通訊監查譯文內容
      予以闡釋說明之，且於本院審理時亦坦承認有使用上開被
      監查之電話與被告相互通話，並承認通話內容即如通訊監
      查譯文所示，是證人乙○○於警詢中依據上開通訊監查譯
      文所為之陳述，顯具有較可信之特別情況，復為證明被告
      本件犯罪事實存否所必要，依上揭法條所示，認證人乙○○於警詢中之陳述得為證據。
（二）按被告以外之人於偵查中向檢察官所為之陳述，除顯有不
      可信之情況者外，得為證據，刑事訴訟法第一百五十九條
      之一第二項定有明文。此係因上開偵查中向檢察官所為之
      陳述雖仍為審判外之陳述，但立法者衡量刑事訴訟法規定
      檢察官代表國家偵查犯罪、實施公訴，依法有訊問被告、
      證人、鑑定人之權，且實務運作時，偵查中檢察官向被告
      以外之人所取得之陳述，原則上均能遵守法律規定，不致
      違法取供，其可信性極高，為兼顧理論與實務為由，而對
      「被告以外之人於偵查中向檢察官所為之陳述」，例外規
      定除有顯不可信之情況者外，得為證據。本件證人甲○○
      於偵查中向檢察官所為之證述業經具結願負偽證罪之刑事
      責任，且其於本院審理時亦到庭就其於偵查中所為之證述
      接受被告之詰問，揆諸司法院大法官會議釋字第五八二號
      解釋意旨，即已合於法定程序。是證人甲○○於偵查中經
      具結後向檢察官所為之證述，尚難認有「顯不可信」之情
      況（實體認定時是否採信係另一回事），而有證據能力。
二、訊據被告丙○○坦承非法持有如附表編號一至六所示之具有
    殺傷力之槍枝、子彈及非法持有第一級毒品海洛因，另確實
    販賣安非他命給乙○○等事實（詳本院九十六年八月七日審
    判筆錄第9 頁），惟矢口否認有何販賣第二級毒品安非他命
    給甲○○之犯行，並辯稱伊曾幫甲○○拿過一次安非他命，
    是跟一個叫阿國的人拿的，錢是甲○○拿一萬元給伊去拿，
    伊將這一萬元交給阿國，阿國將安非他命交給伊拿去給甲○○云云。經查：
（一）被告非法持有如附表編號一至六所示之槍枝、子彈（及編
      號十一，其中具有殺傷力之土造子彈一顆，業經鑑驗試射
      ）之事實，業據其供承不諱，且該查扣之槍枝、子彈，經
      送請內政部警政署刑事警察局鑑定結果均認具殺傷力（詳
      細鑑定結果詳如附表編號一至六及十一之鑑定結果欄所示
      ），此有內政部警政署刑事警察局九十六年三月十二日刑
      鑑字第0960028122號槍彈鑑定書附卷可稽，足認被告所非
      法持有之槍枝、子彈確屬槍砲彈藥刀械管制條例第四條所
      列管之槍砲、彈藥無訛，其此部分犯行堪以認定。
（二）被告非法持有第一級毒品海洛因十包之事實，亦據其坦承
      不諱，並有上開第一級毒品海洛因十包扣案可稽，且該扣
      案物經送請行政院衛生署管制藥品管理局鑑驗結果檢出含
      第一級毒品海洛因成分（驗餘數量共計10.664公克《含十
      七個塑膠袋及十張標籤》），此有行政院衛生署管制藥品
      管理局九十六年二月十三日管檢字第0960001839號鑑定書
      附卷可稽，其此部分犯亦堪認定。
（三）被告販賣第二級毒品部分，業據被告供認販賣第二級毒品
      安非他命予證人乙○○之事實，惟否認有販賣第二級毒品
      安非他命給甲○○，然查：
  （１）被告前開販賣第二級毒品安非他命予證人乙○○之事實
        ，除據其自白在卷外，並據證人乙○○於警詢中供稱明
        確，其供承「（問：你於何時？何地？與丙○○如何認
        識？）約在九十五年五月初經由我弟弟楊民三於新莊市
        ○○路介紹認識」、「（問：你弟弟因何事介紹你們認
        識？）因他與丙○○是結拜兄弟」、「（問：你與丙○○於何時開始有毒品往來？）九十五年底」、「（問：
        你平常所使用之行動電話為何？與丙○○互相聯絡電話
        為何？）0000000000、0000000000」、「（問：警方於
        通訊監察中九十六年一月二十日二十二時三十二分二十
        一秒由你0000000000電話撥打給丙○○0000000000電話
        中稱『搖的，我要處理一個男的，丙○○回答：我要去
        拿要等。你又跟丙○○講：幫我打聽一個龍泉的，有聽
        過嗎？丙○○問你哪裡的？你再問丙○○說：別問哪裡
        的，有聽過嗎？我鬥陣的，丙○○回答：好』，警方所
        提之通話內容是否你與丙○○之對話？）確實有該通對
        話」、「（問：你於通話中所稱『搖的，我要處理一個
        男的』為何意思？）是表示我要向丙○○購買一千元的
        安非他命0.1 公克」、「（問：另於九十六年一月二十
        一日凌晨二時三十八分三十秒，由你以0000000000撥打
        給丙○○0000000000電話中稱『搖的，我要處理兩張男
        的，丙○○回答好。你問：丙○○我過去你那嗎？丙○○回答：不用，你在哪我拿過去。你跟丙○○講稱：我
        在家』，警方所提之通話內容是否你與丙○○之對話？
        丙○○拿何毒品至何處給你？）是表示我要向丙○○購
        買二千元的安非他命0.2 公克，丙○○當天我拿0.2 公
        克安非他命至我住處臺北縣新莊市○○路278 巷16-1號
        親手交給我，我當場亦將二千元交給丙○○」等語（參
        見96年度偵字第4471號偵查卷第52、53頁），雖證人乙○○於本院審理時翻異前詞改稱並未向被告購買第二級
        毒品安非他命，惟其仍稱「（辯護人問：九十六年二月
        間是以何支手機連絡的？）0000000000號」、「（辯護
        人問：九十六年一月二十日是否有打過0000000000號行
        動電話？）有的」、「（辯護人問：為何會記得？）因
        為那時候有打過」、「（辯護人問：0000000000號的電
        話是何人所有的？）丙○○的」、「（辯護人問：是否
        記得當天與被告在電話中說什麼嗎？）忘記了」、「（
        辯護人請求提示偵卷4471號第121 頁）（審判長提示偵
        卷4471號第121 頁）（辯護人：對於上述的監聽譯文有
        何意見？）這是我當初與被告的對話」、「（辯護人問
        ：為何說要處理一個男的是何意？）我要處理一個毒品
        」、「（辯護人問：是否要向被告買毒品？）不是，我
        是要被告幫我問毒品」、「（辯護人問：對於九十六年
        一月十六日的監聽譯文有何意見？）那時候我有處理二
        張，但對方是拿冰糖給我，我被騙了」、「（辯護人問
        ：上述二張是何意？）是金錢單位即新臺幣二千元」、
        「（檢察官問：你剛剛提到在九十六年一月二十日因購
        買毒品而被騙是被何人騙的？）丙○○」、「（檢察官
        問：你是跟被告買什麼毒品被騙的？）二級毒品安非他
        命」、「（檢察官問：安非他命術語為何？）男的」等
        語（參見本院九十六年七月三十日審判筆錄），顯見證
        人乙○○確有與被告交涉購買第二級毒品安非他命之事
        實，且被告亦自承確有販賣第二級毒品安非他命予證人
        乙○○，是證人乙○○於警詢中之供述與被告於警詢中
        之供述（詳同上偵查卷第14頁）及本院審理時之自白相
        符，可認證人乙○○於警詢中之供述與事實相符，為可
        採信，此外並有被告所使用之行動電話0000000000門號
        與證人乙○○所使用之行動電話門號0000000000號之通
        訊監查譯文附卷可稽（詳96年度偵字第4471號偵查卷第
        121 頁），亦足徵被告於本院審理時之自白與事實相符
        ，為可採信。至證人乙○○於本院審理時否認向被告購
        買第二級毒品安非他命，顯係迴護被告之詞，不足採信
        。
  （２）被告販賣第二級毒品安非他命予證人甲○○之事實，業
        據證人甲○○於偵查中證述明確，其證稱「我從九十五
        年七月開始施用海洛因及安非他命，最後一次施用海洛
        因是九十六年二月二十六日，最後一次施用安非他命是
        九十六年二月二十五日，我都是分開施用海洛因及安非
        他命，我都是在三重市住處施用海洛因及安非他命」、
        「（問：查扣到的安非他命二包、鋼珠手槍一支、CO2
        鋼瓶四瓶、小鋼珠十二包是否為你所有？）安非他命是
        我的，其他東西是我主動交給警方的，都是丙○○在九
        十五年十二月底在新莊輔大附近的香奈兒汽車旅館交給
        我的，他的意思是要把這些東西送給我，所以我把這些
        東西拿回住處」、「（問：你施用的安非他命是向誰購
        買的？）我有向阿忠及丙○○購買安非他命，我是經過
        朋友楊子正介紹才知道丙○○有在賣安非他命，我從九
        十五年七月開始向丙○○購買安非他命，我是以住處電
        話00000000、行動電話0000000000和丙○○聯絡，丙○○的電話是093x003441，我印象中x 的部分應該是0 或
        1 ，我有將丙○○的電話輸入在我的手機內，我的手機
        現在在警察那邊，我在電話中都是跟丙○○說『要處理
        』，丙○○就會告訴我地點，我會立刻趕到約定地點，
        兩個人碰面以後，我再告訴丙○○要購買多少錢的安非
        他命，通常他都是約我在新莊地區的汽車旅館見面，我
        一次都購買三至五克的安非他命，價格是九千到一萬五
        千元左右，通常我會先付部分的錢，剩下的錢在慢慢給
        丙○○，我跟丙○○購買過八、九次安非他命，我最後
        一次跟丙○○購買安非他命是九十六年一月初，那一次
        我們是在新莊香奈兒汽車旅館見面，那一次我買五、六
        千元」等語（參見96年度偵字第4471號偵查卷第289 、
        290 頁），雖證人甲○○於本院審理時翻異前詞改稱未
        向被告購買第二級毒品安非他命，惟其仍供稱「（檢察
        官問：檢察官是否問你說你所吸用的安非他命是向丙○○還是向何人買的？）是說我向丙○○買安非他命的」
        、「（檢察官請求提示偵卷4471號第289-290 頁）（審
      　判長提示偵卷4471號第289-290 頁）（檢察官問：就上
        述在偵查中你所說的話有何意見？檢察官在第一庭開庭
        時並沒有這樣說，是第二庭時才說的。因為第一庭開庭
　　　　時檢察官並沒有提示丙○○有賣毒品給我，是我自己說
   　　 是丙○○的」、「（檢察客請求提示偵卷4966號第44頁
　　　  ）、（審判長提示偵卷4966號第44頁）（檢察官問：你
　　　　在偵查中檢察官有無告訴你做證人的義務為何？及具結
  　　　的義務？）上述之結文是我簽的」等語（參見本院九十
　　　　六年七月三十日審判筆錄），參以被告於本院審理時自
  　　　承伊曾幫甲○○拿過一次安非他命，是跟一個叫阿國的
　　　　人拿的，錢是甲○○拿一萬元給伊去拿，伊將這一萬元
　　　　交給阿國，阿國將安非他命交給伊拿去給甲○○等情，
  　　　顯見證人甲○○於偵查中之證述並非完全憑空捏造，被
    　  告與證人甲○○間確有被告交付安非他命予證人甲○○
      　，且證人甲○○亦有為此交付金錢予被告，另有如附表
        編號三０所示之第二級毒品安非他命一包（驗餘數量0.
        799 公克《含二個塑膠袋及一張標籤》）扣案可證，該
        扣案物經送請行政院衛生署管制藥品管理局鑑驗結果檢
        出含第二級毒品甲基安非他命成分，此有行政院衛生署
        管制藥品管理局九十六年二月十三日管檢字第09600018
        39號鑑定書附卷可稽，是被告確實有安非他命之來源，
        亦足徵證人甲○○於偵查中經具結擔保之證述確有憑據
        ，可認與事實相符，為可採信。至證人甲○○於本院審
        理時全盤否認，顯係迴護被告之詞，不足為有利被告之
        認定。
  （３）按安非他命係毒品危害防制條例所定之第二級毒品，被
        告有多次違反毒品危害防制條例案件之前科，有臺灣高
        等法院被告前案紀錄附卷可稽，被告明白知悉治安機關
        對於持有或施用者，查緝甚嚴，對於販賣、運輸、製造
        者，處罰更為嚴峻，觀諸被告、乙○○、甲○○三人歷
        次供詞，可知彼此間並非至親好友，苟非意圖賺取買賣
        間之差價，被告殊無甘冒治安機關嚴格查緝，及如遭查
        獲必受重刑判決之風險，何有為人作嫁，平價或虧本轉
        售安非他命予乙○○、甲○○之理，是本件雖因被告未
        能供明其販入及賣出之明確價量，而無法明確計算其買
        賣間之差價，然其確有從中牟利之主觀犯意，復有販賣
        安非他命之客觀舉動，其販賣第二級毒品安非他命之犯
        行洵堪認定。
（四）綜上所述，本件事證明確，被告犯行均堪認定。
二、查被告同時非法持有如附表編號一至六所示之槍枝、子彈（
    及編號十一，其中有殺傷力之土造子彈一顆，業經鑑驗試射
    ），核其所為，係犯槍砲彈藥刀械管制條例第七條第四項之
    持有制式手槍罪、同條例第八條第四項之持有可發射子彈具
    有殺傷力之槍枝罪及第十二條第四項之持有子彈罪。被告同
    時同地持有上開所示之制式手槍、可發射子彈具有殺傷力之
    槍枝及具殺傷力之子彈行為，係以一行為觸犯上開三罪名，
    為想像競合犯，應依刑法第五十五條規定，從一重之未經許
    可持有制式手槍罪處斷。又被告販賣第二級毒品安非他命，
    核係犯毒品危害防制條例第四條第二項之販賣第二級毒品罪
    ，其持有第二級毒品安非他命之低度行為為販賣第二級毒品
    安非他命之高度行為所吸收，不另論罪。又被告販賣第二級
    毒品安非他命，係基於同一營利意圖，本質上乃具有反覆、
    延續性行為之特徵，於刑法評價上，應認係集合多數犯罪行
    為而成立之獨立犯罪型態之「集合犯」，為包括一罪，應僅
    各成立一罪。又被告非法持有第一級毒品海洛因犯行，核係
    犯毒品危害防制條例第十一條第一項之持有第一級毒品罪（
    公訴人誤植為同例條第十條第一項，應予更正）。又被告所
    犯上開三罪間，犯意各別，行為互異，應分論併罰。查被告
    有如事實欄所載之刑之執行紀錄，有臺灣高等法院被告全國
    前案紀錄表在卷可稽，其受有期徒刑執行完畢，五年以內故
    意再犯本件有期徒刑以上之罪，為累犯，均應依刑法第四十
    七條第一項規定加重其刑，然就販賣第二級毒品罪部分，僅
    就法定刑為七年以上有期徒刑者加重其刑，法定刑為無期徒
    刑部分，依刑法第六十五條第一項規定，不得加重，爰不另
    加重。爰審酌被告之素行、犯罪之動機、目的、手段，兼衡
    其持有制式手槍、制式子彈、具殺傷力之改造槍枝，嚴重危
    害社會治安，又販賣第二級毒品安非他命供人施用助長犯罪
    歪風、戕害他人身體健康，並加速毒品之氾濫，對社會之安
    寧秩序及國人之健康產生重大危害，暨其犯後之態度等一切
    情狀，分別量處如主文所示之刑，並就罰金刑部分諭知易服
    勞役之折算標準，暨就有期徒刑部分定其應執行刑。又被告
    所犯非法持有第一級毒品罪，係於九十六年四月二十四日前
    犯罪，符合中華民國九十六年罪犯減刑條例所定之減刑條件
    ，爰依上開條例第二條第一項第三款、第九條之規定，減其
    刑期二分之一。
三、扣案如附表編號一至六所示之槍枝、子彈，屬違禁物，不問
    屬於犯人與否，均應依刑法第三十八條第一項第一款規定宣
    告沒收。至如附表編號五、六及十一所示已試射之子彈，因
    鑑驗時經試射擊發，僅剩餘彈殼、彈頭，不再具有子彈之功
    能，已非違禁物，故不予沒收；又如附表編號七至十五所示
    之物（扣除編號十一已試射之具殺傷力之子彈外），因不具
    殺傷力，即非違禁物，故不予沒收。如附表編號二五、三０
    所示之物，分別為查獲之第一級毒品、第二級毒品，均應依
    毒品危害防制條例第十八條第一項前段規定，不問屬於犯人
    與否，沒收銷燬之。至扣案如附表十六至二四、二六至二九
    、三一至四三所示之物，並無直接證據可證明係被告專供犯
    本案所用之物，應與本案無涉，自不另為沒收之宣告。
據上論斷，應依刑事訴訟法第二百九十九條第一項前段，槍砲彈
藥刀械管制條例第七條第四項、第八條第四項、第十二條第四項
，毒品危害防制條例第四條第二項、第十一條第一項、第十八條
第一項前段，刑法第十一條前段、第五十五條、第四十七條第一
項第五十一條第五款、第四十二條第三項前段、第三十八條第一
項第一款，中華民國九十六年罪犯減刑條例第二條第一項第三款
、第七條，判決如主文。
本案經檢察官吳宗光到庭執行職務。
中　　華　　民　　國　　96　　年　　8 　　月　　31　　日
                  刑事第十七庭  審判長法　官  李幼妃
                                      法  官  鄭燕璘
                                      法  官  張紹省
以上正本證明與原本無異
如不服本判決，應於判決送達後10日內敘明上訴理由，向本院提
出上訴狀（應附繕本），上訴於臺灣高等法院。
                                      書記官　黃頌棻
中　　華　　民　　國　　96　　年　　9 　　月　　5 　　日
附表：
┌──┬───────┬────────┬─────────────┐
│編號│扣案物名稱    │數量            │鑑定結果                  │
├──┼───────┼────────┼─────────────┤
│一  │BERETTA廠92FS │一支（含彈匣一個│認係由仿BERETTA廠92FS型口 │
│    │型9mm制式半自 │）              │徑9mm制式半自動手槍，槍號 │
│    │動手槍（槍枝管│                │為『E89596Z』，槍管內具六 │
│    │制編號00000000│                │條右旋來復線，機械性能良好│
│    │67）          │                │，可擊發口徑９mm制式子彈，│
│    │              │                │認具殺傷力。此有內政部警政│
│    │              │                │署刑事警察局九十六年三月十│
│    │              │                │二日刑鑑字第0960028122號槍│
│    │              │                │彈鑑定書附卷可稽。        │
├──┼───────┼────────┼─────────────┤
│二  │仿FN廠1910型半│一支（含彈匣一個│認係由仿FN廠1910型半自動手│
│    │自動手槍之改造│）              │槍製造之槍枝，換裝土造金屬│
│    │手槍（槍枝管制│                │槍管而成之改造手槍，機械性│
│    │編號0000000000│                │能良好，可擊發適用子彈，認│
│    │）            │                │具殺傷力。此有上開槍彈鑑定│
│    │              │                │書附卷可稽。              │
├──┼───────┼────────┼─────────────┤
│三  │仿BERETTA廠92F│一支            │認係仿BERETTA廠92FS型半自 │
│    │S型半自動手槍 │                │動手槍製造之槍枝，換裝土造│
│    │之改造手槍（槍│                │金屬槍管而成之改造手槍，機│
│    │枝管制編號1102│                │械性能良好，可擊發適用子彈│
│    │062068）      │                │，認具殺傷力。此有上開槍彈│
│    │              │                │鑑定書附卷可稽。          │
├──┼───────┼────────┼─────────────┤
│四、│仿BERETTA廠84 │一支            │認係仿BERETTA廠84型半自動 │
│    │型半自動手槍之│                │手槍製造之槍枝，換裝土造金│
│    │改造手槍（槍枝│                │屬槍管而成之改造手槍，機械│
│    │管制編號110206│                │性能良好，可擊發適用子彈，│
│    │2070）        │                │認具殺傷力。此有上開槍彈鑑│
│    │              │                │定書附卷可稽。            │
├──┼───────┼────────┼─────────────┤
│五  │9mm制式子彈   │十二顆（試射三顆│認均係口徑9mm制式子彈，均 │
│    │              │）              │具殺傷力。此有上開槍彈鑑定│
│    │              │                │書附卷可稽。              │
├──┼───────┼────────┼─────────────┤
│六  │9mm制式子彈   │二顆（均經試射）│認均係口徑9mm制式子彈，經 │
│    │              │                │檢視，彈底具撞擊痕跡，均經│
│    │              │                │試射，均可擊發，認具殺傷力│
│    │              │                │。此有上開槍彈鑑定書附卷可│
│    │              │                │稽。                      │
├──┼───────┼────────┼─────────────┤
│七  │空氣槍（槍枝管│一支            │認係空氣手槍，以小型二氣化│
│    │制編號00000000│                │碳高壓瓶內氣體為發射動力，│
│    │65）          │                │經實際裝填直徑約4.5mm（重 │
│    │              │                │約0.38公克）鋼珠試射三次，│
│    │              │                │測鋼珠發射速度分為129、126│
│    │              │                │、126公尺／秒，計算其發射 │
│    │              │                │動能分別為3.16、3.02、3.02│
│    │              │                │焦耳，單位面積動能分別為  │
│    │              │                │19.88、18.97、18.97焦耳／ │
│    │              │                │平方公尺。此有上開槍彈鑑定│
│    │              │                │書附卷可稽。              │
├──┼───────┼────────┼─────────────┤
│八  │仿BERETTA廠M9 │一支（含彈匣一個│認係仿BERETTA廠M9型半自動 │
│    │型改造手槍（槍│）              │手槍製造之槍枝，槍枝內具阻│
│    │枝管制編號1120│                │鐵，無法發射彈丸，認不具殺│
│    │62069）       │                │傷力。此有上開槍彈鑑定書附│
│    │              │                │卷可稽。                  │
├──┼───────┼────────┼─────────────┤
│九  │土造子彈      │三顆            │認均係土造子彈三顆（具直徑│
│    │              │                │7.9MM），經檢視，欠缺火藥 │
│    │              │                │，非為子彈完整結構，認均不│
│    │              │                │具殺傷力。此有上開槍彈鑑定│
│    │              │                │書附卷可稽。              │
├──┼───────┼────────┼─────────────┤
│十  │土造子彈      │七顆            │認均係土造子彈（具直徑7.  │
│    │              │                │9mm 金屬彈頭），採樣二顆  │
│    │              │                │試射，均無擊發，認不具殺傷│
│    │              │                │力。此有上開槍彈鑑定書附卷│
│    │              │                │可稽。                    │
├──┼───────┼────────┼─────────────┤
│十一│土造子彈      │五顆            │認均係土造子彈（具直徑8.8 │
│    │              │                │金屬彈頭），採樣二顆試射；│
│    │              │                │一顆，可擊發，認具殺傷力；│
│    │              │                │一顆無法擊發，認不具殺傷力│
│    │              │                │。此有上開槍彈鑑定書附卷可│
│    │              │                │稽。                      │
├──┼───────┼────────┼─────────────┤
│十二│鋼管槍（槍枝管│一支            │認係土造鋼筆手槍，經檢視，│
│    │制編號00000000│                │欠缺槍管，無法發射彈丸，認│
│    │71 ）         │                │不具殺傷力。此有上開槍彈鑑│
│    │              │                │定書附卷可稽。            │
├──┼───────┼────────┼─────────────┤
│十三│手榴彈        │一枚            │(1)送鑑手榴彈一枚其彈體印製│
│    │              │                │  識別碼為RFX64 ，引信編號│
│    │              │                │  FUZE M201A1 OPT-4-112 彈│
│    │              │                │  底無印製識別碼為鐵質製品│
│    │              │                │  ，經以X 光透視，顯示內無│
│    │              │                │  引信裝置，無擊針、火帽、│
│    │              │                │  延期藥、雷管等，彈體（丸│
│    │              │                │  ）內無炸藥，認不具殺傷力│
│    │              │                │  。                      │
│    │              │                │(2)彈體係實心之教學用彈，認│
│    │              │                │  無法填裝炸藥供組成槍砲彈│
│    │              │                │  藥之用，非屬槍砲彈藥刀械│
│    │              │                │  管制條例第四條第三項公告│
│    │              │                │  列管之炸彈主要組成零件。│
│    │              │                │此有內政部警政署刑事警察局│
│    │              │                │九十六年三月十四日刑偵五字│
│    │              │                │第0000000000號鑑驗通知書附│
│    │              │                │卷可稽。                  │
├──┼───────┼────────┼─────────────┤
│十四│槍機滑套      │二個            │                          │
├──┼───────┼────────┼─────────────┤
│十五│槍管          │一支            │                          │
├──┼───────┼────────┼─────────────┤
│十六│安非他命吸食器│一組            │                          │
├──┼───────┼────────┼─────────────┤
│十七│愷他命        │驗餘數量0.417 公│檢出Ketamine成份，有行政院│
│    │              │克（含塑膠袋及標│衛生署管制藥品管理局九十六│
│    │              │籤）            │年二月十三日管檢字第096000│
│    │              │                │1839號鑑定書附卷可稽。    │
├──┼───────┼────────┼─────────────┤
│十八│衛生盒墊      │一面            │                          │
├──┼───────┼────────┼─────────────┤
│十九│菸捲          │一支            │檢出Nicotine成分，有上開鑑│
│    │              │                │定書附卷可稽。            │
├──┼───────┼────────┼─────────────┤
│二０│菸蒂          │十二支          │                          │
├──┼───────┼────────┼─────────────┤
│二一│殘渣瓶        │一個            │                          │
├──┼───────┼────────┼─────────────┤
│二二│殘渣袋        │一個            │                          │
├──┼───────┼────────┼─────────────┤
│二三│手提包        │一個            │                          │
├──┼───────┼────────┼─────────────┤
│二四│電子磅秤      │一個            │                          │
├──┼───────┼────────┼─────────────┤
│二五│第一級毒海洛因│十包（驗餘數量十│檢出第一級毒品Heroin（海洛│
│    │              │包共重10.664公克│因）成分，有上開鑑定書附卷│
│    │              │《含十七個塑膠袋│可稽。                    │
│    │              │及十張標籤》）  │                          │
├──┼───────┼────────┼─────────────┤
│二六│葡萄糖        │四包            │                          │
│    │              │                │                          │
├──┼───────┼────────┼─────────────┤
│二七│一粒眠        │十三顆          │檢出第三級毒品Nimetazepam │
│    │              │                │ｍ，Menthol 成分，有上開鑑│
│    │              │                │定書附卷可稽。            │
├──┼───────┼────────┼─────────────┤
│二八│分裝袋        │一百六十四個    │                          │
│    │              │                │                          │
├──┼───────┼────────┼─────────────┤
│二九│行動電話      │一支（門號093000│                          │
│    │              │3441）          │                          │
├──┼───────┼────────┼─────────────┤
│三０│第二級甲基毒品│一包，驗餘數量  │檢出第二級毒品出Methamphet│
│    │安非他命      │0.799 公克（含二│amine （甲基安非他命）成分│
│    │              │個塑膠袋及一張標│，有上開鑑定書附卷可稽。  │
│    │              │籤）            │                          │
├──┼───────┼────────┼─────────────┤
│三一│注射針筒      │一支            │                          │
├──┼───────┼────────┼─────────────┤
│三二│大分裝袋      │八十個          │                          │
├──┼───────┼────────┼─────────────┤
│三三│小分裝袋      │十八個          │                          │
├──┼───────┼────────┼─────────────┤
│三四│紅外線瞄準器  │一個            │                          │
├──┼───────┼────────┼─────────────┤
│三五│行動電話      │一支（門號093854│                          │
│    │              │9849）          │                          │
├──┼───────┼────────┼─────────────┤
│三六│行動電話      │一支（門號091711│                          │
│    │              │2341）          │                          │
├──┼───────┼────────┼─────────────┤
│三七│槍機滑套      │二個            │                          │
├──┼───────┼────────┼─────────────┤
│三八│槍管          │二支            │                          │
├──┼───────┼────────┼─────────────┤
│三七│砂輪機        │一台            │                          │
├──┼───────┼────────┼─────────────┤
│三八│鑽孔機        │一台            │                          │
├──┼───────┼────────┼─────────────┤
│三九│鋼刷          │三支            │                          │
├──┼───────┼────────┼─────────────┤
│三七│鑽頭          │一批            │                          │
├──┼───────┼────────┼─────────────┤
│三九│尖嘴鉗        │一支            │                          │
├──┼───────┼────────┼─────────────┤
│四０│一粒眠        │十九顆（驗餘數量│檢出第三級毒品Nimetazepam │
│    │              │十八顆）        │，Menthol 成分，有上開鑑定│
│    │              │                │書附卷可稽。              │
├──┼───────┼────────┼─────────────┤
│四一│鋼珠          │二個            │                          │
├──┼───────┼────────┼─────────────┤
│四二│底火          │一盒            │                          │
├──┼───────┼────────┼─────────────┤
│四三│消音管        │一支            │                          │
└──┴───────┴────────┴─────────────┘
附錄本案論罪科刑法條全文：
槍砲彈藥刀械管制條例第7條
未經許可，製造、販賣或運輸火砲、肩射武器、機關槍、衝鋒槍
、卡柄槍、自動步槍、普通步槍、馬槍、手槍或各類砲彈、炸彈
、爆裂物者，處死刑、無期徒刑或7年以上有期徒刑；處徒刑者
，併科新台幣3千萬元以下罰金。
未經許可，轉讓、出租或出借前項所列槍砲、彈藥者，處無期徒
刑或 5 年以上有期徒刑，併科新台幣 1 千萬元以下罰金。
意圖供自己或他人犯罪之用，而犯前二項之罪者，處死刑或無期
徒刑；處徒刑者，併科新台幣 5 千萬元以下罰金。
未經許可，持有、寄藏或意圖販賣而陳列第 1 項所列槍砲、彈藥
者，處 5 年以上有期徒刑，併科新台幣 1 千萬元以下罰金。
第 1 項至第 3 項之未遂犯罰之。
槍砲彈藥刀械管制條例第8條
未經許可，製造、販賣或運輸鋼筆槍、瓦斯槍、麻醉槍、獵槍、
空氣槍或第4條第1項第1款所定其他可發射金屬或子彈具有殺傷
力之各式槍砲者，處無期徒刑或5年以上有期徒刑，併科新臺幣1
千萬元以下罰金。
未經許可，轉讓、出租或出借前項所列槍枝者，處 5 年以上有期
徒刑，併科新臺幣 1 千萬元以下罰金。
意圖供自己或他人犯罪之用，而犯前二項之罪者，處無期徒刑或
 7 年以上有期徒刑，併科新臺幣 1 千萬元以下罰金。
未經許可，持有、寄藏或意圖販賣而陳列第 1 項所列槍枝者，處
 3年以上10年以下有期徒刑，併科新臺幣700萬元以下罰金。
第 1 項至第 3 項之未遂犯罰之。
槍砲彈藥刀械管制條例第12條
未經許可，製造、販賣或運輸子彈者，處 1 年以上 7 年以下有
期徒刑，併科新台幣 500 萬元以下罰金。
未經許可，轉讓、出租或出借子彈者，處 6 月以上 5 年以下有
期徒刑，併科新台幣 300 萬元以下罰金。
意圖供自己或他人犯罪之用，而犯前二項之罪者，處 3 年以上
10 年以下有期徒刑，併科新台幣 700 萬元以下罰金。
未經許可，持有、寄藏或意圖販賣而陳列子彈者，處 5 年以下有
期徒刑，併科新台幣 300 萬元以下罰金。
第 1 項至第 3 項之未遂犯罰之。
毒品危害防制條例第4條
製造、運輸、販賣第一級毒品者，處死刑或無期徒刑；處無期徒
刑者，得併科新臺幣 1 千萬元以下罰金。
製造、運輸、販賣第二級毒品者，處無期徒刑或 7 年以上有期徒
刑，得併科新臺幣 7 百萬元以下罰金。
製造、運輸、販賣第三級毒品者，處 5 年以上有期徒刑，得併科
新臺幣 5 百萬元以下罰金。
製造、運輸、販賣第四級毒品者，處 3 年以上 10 年以下有期徒
刑，得併科新臺幣 3 百萬元以下罰金。
製造、運輸、販賣專供製造或施用毒品之器具者，處 1 年以上 7
年以下有期徒刑，得併科新臺幣 1 百萬元以下罰金。
前五項之未遂犯罰之。
毒品危害防制條例第11條
持有第一級毒品者，處 3 年以下有期徒刑、拘役或新臺幣 5 萬
元以下罰金。
持有第二級毒品者，處 2 年以下有期徒刑、拘役或新臺幣 3 萬
元以下罰金。
持有專供製造或施用第一、二級毒品之器具者，處 1 年以下有期
徒刑、拘役或新臺幣 1 萬元以下罰金。
持有毒品達一定數量者，加重其刑至二分之一，其標準由行政院
定之。
